# 套期保值无效部分如何会计处理？

提问人：cqsdjn 时间：2012-09-04 13:51:48
如题。 符合套期有效性80%-125%的套期保值采用套期保值会计；不满足套期有效性的套期保值为无效保值，采用金融工具确认与计量准则。请问，套期保值无效部分如何会计处理呢？ 借：套期工具-衍生工具 贷：套期损益/投资收益 是这样处理吗？请高手指教！谢谢！

回答人：chenyiwei
无效套期部分比照交易性金融资产／负债，即普通的衍生工具核算，使用交易性金融资产／交易性金融负债、公允价值变动损益、投资收益等科目。